【裁判字號】    90,訴,357
【裁判日期】    900430
【裁判案由】    違反電信法等
【裁判全文】
臺灣臺南地方法院刑事判決                            九十年度訴字第三五七號
    公  訴  人  臺灣台南地方法院檢察署檢察官
    被      告  乙○○
右列被告因違反電信法案件，經檢察官提起公訴 (八十九年度偵字第一三四三二號)
，本院判決如左：
    主  文
乙○○連續以詐術得財產上不法之利益，處有期徒刑參月，如易科罰金，以參佰元折
算壹日，緩刑貳年。
    事  實
一、乙○○明知「中華電信股份有限公司」（以下簡稱中華電信公司）網際網路ＨＩ
    ＮＥＴ撥接Ｊ0000000帳號並非其所有，而係甲○○所有，仍意圖為自己
    財產上不法之利益，並基於概括之犯意，於民國八十九年四月間起至同年五月間
    止，以其所租用位於台南市○區○○路三十四號房屋之室內電話「０六—二三五
    三三三」號（係屋主楊王文姝名義所申辦）撥接上開帳戶，先後計獲取不法撥接
    費用達新台幣（以下同）二千九百元之不法利益，致使中華電信公司陷於錯誤，
    誤以為係甲○○所撥接，而提供網路服務。
二、案經交通部電信總局函請台灣台南地方法院檢察署檢察官偵查起訴。
    理  由
一、訊據被告乙○○固坦承有於右揭時地以租處電話撥接上開甲○○所有之網際網路
    帳號上網等情不諱，惟否認有何上開犯行，辯稱：伊在網路上看到使用上開帳戶
    可免費上網之廣告，才予以使用云云。經查，右揭犯罪事實，業據證人即甲○○
    於警訊中證述情節相符，並有網際網路撥接通信明細一份附卷可稽。被告雖以前
    詞置辯，惟被告自承已忘記上開廣告係刊登於何網路，其辯解自難憑信。是本件
    事證明確，被告犯行洵堪認定，應依法論科。
二、按網際網路使用人需向電信公司申請帳號，電信公司始得據此帳號提供網際網路
    服務，被告乙○○使用甲○○所有之帳號上網，使中華電信公司陷於錯誤，誤以
    為係甲○○所撥接而提供網際網路服務，被告乙○○因而得有撥接費用達二千九
    百元之不法利益，是核其所為，係犯刑法第三百三十九條第二項之詐欺得利罪。
    公訴人以被告所為係犯刑法第三百三十九條之三之以不正方法輸入電腦，製作財
    產權之得喪、變更紀錄，而取得他人財產罪及電信法第五十六條之一之以盜接、
    盜錄或以其他非法之方法，侵犯他人之通信秘密罪，惟被告上開犯行並未製作財
    產權之得喪、變更紀錄，自與刑法第三百三十九條之三之構成要件不符，且電信
    法第五十六條之一業已載明違反第六條第一項規定侵犯他人通信秘密之罰則，而
    電信法第六條所規範之情形，係指他人以盜接、盜錄或以其他與盜接、盜錄相類
    似之非法方法侵犯電信事業處理通信之秘密，然本件被告所為，並非以盜接、盜
    錄或其他相類盜接、盜錄之非法方法侵犯電信事業處理通信秘密，從而，亦難論
    以該罪，故公訴人起訴法條容有誤會，然起訴事實相同，爰依法變更起訴法條，
    併予敘明。爰審酌被告因一時貪念，利用他人之網際網路帳號撥接上網，所生危
    害非鉅，犯罪情節尚屬輕微，犯罪後態度良好，且業已被害人甲○○達成和解等
    一切情狀，量處如主文所示之刑，併諭知易科罰金之折算標準，以資懲儆。又查
    被告前未曾受有期徒刑以上刑之宣告，有臺灣高等法院被告全國前案紀錄表一份
    附卷可稽，其於犯罪後業與被害人甲○○達成和解，有和解協議書在卷足憑，經
    此偵審教訓，當知所警惕，信無再犯之虞，本院認前開所宣告之刑，以暫不執行
    為適當，爰併宣告緩刑二年，以啟自新。
據上論斷，應依刑事訴訟法第二百九十九條第一項前段、第三百條、刑法第五十六條
、第三百三十九條第二項、第一項、第七十四條第一款、罰金罰鍰提高標準條例第一
條前段、第二條，判決如主文。
本案經檢察官高峰祈到庭執行職務。
中      華      民      國    九十      年      四      月     三十     日
                                  臺灣臺南地方法院刑事第    庭
                                          法  官  鄭  燕  璘
右正本證明與原本無異。
如不服本判決，應於判決送達後十日內，向本院提出上訴狀。
                                          書記官  田  富  蓉
中      華      民      國    九十      年      四      月     三十     日
附錄本案論罪科刑法條全文：
刑法第三百三十九條
  意圖為自己或第三人不法之所有，以詐術使人將本人或第三人之物交付者，處五年
  以下有期徒刑、拘役或科或併科一千元以下罰金。
  以前項方法得財產上不法之利益或使第三人得之者，亦同。
  前二項之未遂犯罰之。


司法院資訊處製作；財團法人民間司法改革基金會備份。
